【裁判字號】    98,上訴,1091
【裁判日期】    980827
【裁判案由】    偽造文書
【裁判全文】
臺灣高等法院臺中分院刑事判決        98年度上訴字第1091號
上  訴  人  臺灣南投地方法院檢察署檢察官
上  訴  人
即  被  告  丁○○
被      告  乙○○（原名沈玟秀）
上列二人共同
選任辯護人  吳萬春律師
上列上訴人等因被告等偽造文書案件，不服臺灣南投地方法院97
年度訴字第1001號中華民國98年4月8日第一審判決（起訴案號：
臺灣南投地方法院檢察署97年度偵字第3277號、第4089號），提
起上訴，本院判決如下：
    主  文
原判決關於丁○○部分撤銷。
丁○○行使偽造私文書，足以生損害於公眾及他人，處有期徒刑
陸月，如易科罰金，以新臺幣壹仟元折算壹日。偽造之「丙○○
」印章壹枚、偽造之「顯水實業股份有限公司臨時會議事錄」上
偽造之「丙○○」印文壹枚均沒收。
其他上訴駁回。
    事      實
一、丁○○明知設在其夫妻住所地即南投縣竹山鎮○○○路一一
    號之「顯水實業股份有限公司」（以下簡稱為「顯水公司」
    ），自民國（下同）九十二年十月二十五日起其名義負責人
    即公司登記董事長即為丙○○，且丙○○持有占該公司股份
    五分之二之二十萬股股份，嗣並因「顯水公司」欠繳稅款，
    遭法務部行政執行署彰化行政執行處限制出境、出海。丁○○為求將「顯水公司」之形式負責人轉由不知情之配偶沈玟
    秀擔任，乃於九十七年四月十四日某時許持「顯水實業股份
    有限公司股份轉讓證書」（以下簡稱為系爭股份轉讓證書）
    至丙○○位於南投縣鹿谷鄉住處，請丙○○簽名，並與丙○○約定將以此覓得買主購買「顯水公司」，購買者並應付清
    欠稅款以解除丙○○之出境、出海限制，丙○○因而在系爭
    股份轉讓證書上簽名，然其意在得以出售公司解決其上開限
    制，並未授權丁○○逕為「顯水公司」股東、負責人變更之
    相關程序。
二、詎丁○○於順利取得系爭股份轉讓證書後，即委由不知情之
    「正一會計事務所」代書戊○○辦理「顯水公司」股東、負
    責人變更之相關程序，並交付上開股份轉讓證書，致戊○○
    誤以為丁○○已取得丙○○關於辦理上揭程序之完全授權。
    而因丁○○一時未能尋得當時保管在其處之「顯水公司」公
    司章與負責人章（即俗稱之大、小章），不知情之戊○○乃
    建議於此情形應以「顯水公司」負責人丙○○之名義在報紙
    上刊登「顯水公司」大、小章遺失啟事，再另刻「丙○○」
    之印章，並另需製作由丙○○擔任主席，改選「顯水公司」
    董事、監察人之股東臨時會會議記錄。丁○○明知其並未自
    丙○○處取得處理「顯水公司」股東、負責人變更相關程序
    之授權，仍基於偽造私文書後持以行使及使公務員登載不實
    之犯意，對戊○○之上開等建議予以首肯。戊○○乃於九十
    七年四月十四日後，至同年四月十七日前間之某日某時許，
    前往中華日報社竹山營業處，利用不知情之報業人員，以「
    顯水公司」負責人丙○○之名義，在中華日報九十七年四月
    十七日出報之報紙上刊登「顯水公司」公司大小章遺失啟事
    ，而偽造私文書，並委由不知情之刻印人員刻製「丙○○」
    印章一枚（未據扣案），再由同不知情之戊○○之夫辜贏懋
    製作丙○○為主席，與沈玟秀於九十七年四月二十二日十時
    許在「顯水公司」會議室開臨時股東會議，決議由沈玟秀、
    陳文成、林麗琴等三人當選董事之不實「股東臨時會議事錄
    」會議記錄（以下稱為系爭臨時股東會會議記錄），且由戊○○在該會議紀錄之「主席簽章」位置，蓋印上揭偽造之丙○○印章而偽造「丙○○」印文一枚以偽造系爭臨時股東會
    會議記錄私文書。戊○○完成上開程序後並將上述偽造之遺
    失啟事、系爭臨時股東會會議記錄等相關文件、資料交予丁○○確認後，丁○○即於同年四月二十五日持上開等文件前
    往位於南投縣中興新村之經濟部中部辦公室，辦理「顯水公
    司」負責人及股東等事項之變更登記而行使偽造之私文書，
    致使就該變更登記事項僅具形式審查權之經濟部中部辦公室
    公務員，依所提供資料於同日在職務上所掌之公文書上，為
    不知情之沈玟秀為「顯水公司」新任股東及負責人等不實事
    項之登載，足以生損害於經濟部中部辦公室關於公司登記管
    理之正確性及丙○○之權益。嗣丙○○於九十七年六月三日
    向經濟部中部辦公室調閱「顯水公司」資料，發覺其已非「
    顯水公司」之負責人，因而查悉上情。
三、案經丙○○訴請臺灣南投地方法院檢察署檢察官偵查起訴。
    理      由
壹、有罪部分：
一、證據能力部分：
    按被告以外之人於審判外之言詞陳述，除法律有規定者外，
    不得作為證據，刑事訴訟法第一百五十九條第一項規定固可
    參照，惟同法第一百五十九條之一第二項另規定，被告以外
    之人於偵查中向檢察官所為之陳述，除顯有不可信之情況者
    外，得為證據。經核：告訴人丙○○，證人戊○○、曾宏木
    於偵查中經具結後所為陳述，均無證據顯示有何顯不可信之
    情況，應均具有證據能力，先予敘明。被告之選任辯護人於
    本院認證人戊○○偵訊時之錄音內容消失，因認戊○○於偵
    查中之證述，不具證據能力，惟查：證人戊○○偵查中之證
    述經核與證人戊○○於原審之證述相符，且有關錄音錄影之
    規定，依刑事訴訟法第一百條之一規定係有關對被告之訊問
    ，對於證人之規定則無該項規定，本院認證人於偵查中之證
    述業經具結，且與證人於原審之證述相符，雖錄音內容消失
    ，惟證人戊○○於原審並未就其偵查中之筆錄為任何抗辯，
    且於原審仍為與偵查中相符之證述，且無何其他顯不可信之
    情況，本院認證人戊○○於偵查中之證述，得為證據。
二、認定被告丁○○犯罪事實所憑之證據及理由：
  (一)被告丁○○就上揭所示客觀事實部分均坦承不諱，且於偵查
    中已明確供稱：系爭股東臨時會會議記錄是由伊告訴「正一
    會計事務所」之辜贏懋（即戊○○之夫）要那樣寫的等語（
    參見臺灣南投地方法院檢察署九十七年度偵字第三二七七號
    偵查卷第二四頁）；另就刊登遺失啟事及刻印丙○○印章部
    分於偵查中供陳略以：是戊○○告訴伊程序上一定要這樣做
    等語。嗣並於原審審理中供承略以：伊因為一時找不到印章
    ，會計師（係指代書戊○○）建議這樣處理，伊就聽話等語
    （參見原審卷第九四頁）明確，綜合被告丁○○上開供詞，
    已堪認被告丁○○對於系爭股東臨時會會議記錄係屬虛偽，
    以及並未得到丙○○同意即委託不知情之刻印人員刻製丙○○印章與在中華日報刊登「顯水公司」大、小章遺失啟事等
    節俱屬知情。
  (二)告訴人丙○○於偵查中已指證略以：並沒有人通知伊要於九
    十七年四月二十二日開臨時股東會，伊也未參加，系爭會議
    記錄上之「丙○○」印文並非其所有之印章所蓋印，伊亦未
    授權任何人刻印。卷附系爭股份轉讓證書是被告丁○○至鹿
    谷找伊，說要介紹伊買主賣掉公司來繳公司之欠稅，伊簽該
    轉讓證書之目的是因為丁○○要幫伊找買主等語（參見同上
    偵字第三二七七號偵查卷第二四頁、第三三頁）。嗣再於原
    審審理中明確證稱略以：系爭股份轉讓證書是當時被告丁○○至伊住處，表示「顯水公司」有人要買，未表示是誰要買
    ，要伊簽給他，因「顯水公司」當時在縣政府工商課有欠一
    筆稅金，所以簽立當時有口頭約定受讓人應該要繳清稅金。
    丁○○只告訴伊要賣公司，伊並不知道要去經濟部辦理負責
    人變更等語（參見原審卷第五三頁至第五四頁），復於本院
    稱：「沒有經過我同意就刻我的印章並登報，股東會我都不
    知道也沒有簽名。」（見本院卷第74頁）。查告訴人確因「
    顯水公司」欠稅新臺幣二十九萬二千七百四十六元，遭法務
    部行政執行署彰化行政執行處限制出境、出海，有該處九十
    七年五月二十一日彰執孝９７年營稅執專字第００００４９
    １９號命令、九十七年五月二十七日彰執孝９７年營稅執專
    字第００００４９１９號函均影本各一份附卷可憑（見同上
    偵字第三二七七號偵查卷第八四頁至第八五頁）。再限制欠
    稅人或欠稅營利事業負責人出境實施辦法第四條前段固規定
    「依第二條規定限制營利事業負責人出境後，如營利事業之
    負責人有變更時，應以變更後之負責人為限制出境對象」，
    然財政部七十四年五月二十二日台財稅字第１６３８７號函
    另明示以：公司組織負責人經公司登記核准變更，而營業登
    記（稅務機關）因違章未結依營業稅法第九條（註：及現行
    營業稅法第三十條）第二項規定，未准變更，如限制其負責
    人出境時，仍應以營業登記為準，此有該函附卷可考，而告
    訴人現仍為「顯水公司」營利事業登記負責人，有「顯水公
    司」九十四年六月三日南投縣政府營利事業登記證影本、九
    十七年九月九日自網路查詢之「顯水公司」營利事業登記公
    示資料查詢（明細）各一份在卷可憑（見同前偵字第三二七
    七號偵查卷第八六頁至第八七頁），且告訴人丙○○於本院
    亦指稱：去年才解除限制出境等語（見本院卷第76頁），足
    認告訴人因「顯水公司」欠稅遭限制出境、出海，並非「顯
    水公司」變更負責人所能解決，必須確實繳納稅款，變更營
    利事業登記負責人後始能達其目的。則依告訴人當時所處遭
    限制出境、出海之情境，其於簽立系爭股份轉讓證書當時專
    注之點在於有人能出面清償欠稅款，以期能解除限制，而非
    意在授權同意變更「顯水公司」形式負責人，告訴人所證其
    簽署當時之想法確合於上述法規與財政部函示結合所形成之
    法實務情況，綜此堪認告訴人上揭指證非無所據，其於簽署
    系爭股份轉讓證書時，難認另有授權被告丁○○辦理「顯水
    公司」股東、負責人變更之相關手續之意思。
  (三)證人即「正一會計事務所」代書戊○○於偵查中證稱略以：
    九十七年四月份被告丁○○來找伊，拿系爭轉讓證書予伊，
    要伊辦理公司變更登記。伊不知「顯水公司」於九十七年四
    月二十二日究有無開股東會，會議紀錄是依被告丁○○所給
    之丙○○股份轉讓資料再依公司法規定所製作，會議紀錄上
    丙○○之印章是被告丁○○要伊幫他刻的，印文是伊蓋的，
    伊並未另外問過丙○○。中華日報廣告是丁○○告訴伊公司
    之印章遺失，伊就去竹山鎮刊登，內容是丁○○告訴伊的等
    語（參見同前偵字第三二七七號偵查卷第二四頁）。嗣並於
    原審審理中作證，陳證內容除同於其偵查中所述外，另補充
    略以：辦理負責人變更一定要有股東會會議記錄，伊做好例
    稿式之會議記錄後有將整份文件交給丁○○，要給該蓋章的
    人蓋章等語（參見原審卷第五九頁）。綜合證人戊○○之證
    詞及被告丁○○之上開自白內容，堪認證人戊○○確係依被
    告丁○○指示，並據系爭轉讓證書辦理「顯水公司」變更登
    記之相關程序，於過程中丁○○曾委由戊○○刻丙○○之印
    章；於丁○○告知遺失「顯水公司」大、小章時，戊○○建
    議依規定應刊登遺失啟事，丁○○亦予首肯；嗣戊○○與其
    夫辜贏懋依例稿完成之股東臨時會會議記錄亦交由丁○○確
    認用印，並由被告丁○○親自送件，此據被告丁○○於本院
    供承明確（見本院卷第76頁），堪認被告丁○○就本案件之
    過程知之甚詳，不能諉為不知。
  (四)此外並有經濟部中部辦公室九十四年五月二十日經授中字第
    ０９４３２１５６３６０號股份有限公司變更登記表、九十
    七年四月二十五日經授中字第０９７３２１５４２４０號股
    份有限公司變更登記表均影本各一份、九十七年四月十七日
    中華日報剪報影本一紙（見同上偵字第三二七七號偵查卷第
    五頁至第六頁、第九頁至第一○頁、第六三頁）在卷可考。
  (五)按刑法第二百十條之偽造文書，以無製作權之人冒用他人名
    義而製作該文書為要件之一，行為人基於他人之授權委託，
    在授權範圍內固有權代表本人製作本人名義文書，而不成立
    該條之罪，惟若逾越授權範圍之行為，即不得以曾經授權而
    免責；再上開法條所定之偽造文書罪，係指學理上所稱之有
    形偽造，亦即無製作權人冒用他人名義而製作文書，故判斷
    文書是否偽造，應就文書之整體而為觀察，不能予以割裂評
    價。如係虛捏或假冒他人之名義，虛構製作他人名義出具之
    文書，其內容亦已屬於虛構，整體而言，足以使人誤信其真
    實性，而有生損害信用之虞，自已該當於上揭犯罪之構成要
    件，非謂除製作人名義之外，如其餘內容不虛，即不構成偽
    造文書罪；又該罪祇須所偽造之私文書足以生損害於公眾或
    他人為已足，至公眾或他人是否因該私文書之偽造而實受損
    害，並非所問（最高法院三十三年上字第九一六號判例、九
    十三年度台上字第二二五八號判決、九十四年度台上字第一
    五八二號判決參照）。綜合上述，本件告訴人固曾在系爭轉
    讓證書上簽名，然並無授權被告丁○○辦理「顯水公司」負
    責人變更之相關手續之意思，則被告丁○○嗣委由不知情之
    代書戊○○辦理相關手續，於過程中未經告訴人丙○○同意
    即委由不知情者刻製丙○○之印章、依戊○○建議而首肯刊
    登丙○○名義之遺失啟事並核閱已完成之系爭不實股東臨時
    會會議記錄，所為顯均非基於告訴人授權，且嗣已由被告丁○○將上開文件送往經濟部中部辦公室辦理「顯水公司」負
    責人變更登記事項，致對變更登記事項無實質審查權之公務
    員將「沈玟秀為『顯水公司』新任股東及負責人」該不實事
    項登載於所掌之公文書上，足以生損害於經濟部中部辦公室
    關於公司登記事項管理之正確性以及告訴人為「顯水公司」
    形式負責人之地位，堪認被告丁○○如犯罪事實欄所示犯行
    已可認定。
  (六)被告丁○○及其選任辯護人固辯稱略以：告訴人僅為「顯水
    公司」之形式負責人，被告丁○○係將公司變更登記手續全
    部委由戊○○處理，並無主觀犯意，又該變更登記結果亦不
    違反告訴人之本意，尚不足以造成損害公眾或他人之結果等
    語。惟告訴人固係「顯水公司」之形式負責人，然亦因該公
    司欠稅遭限制出境、出海，其簽署系爭股份轉讓同意書意在
    有人承受該公司並確實繳清稅款，以解除限制，並未授權被
    告丁○○逕行辦理變更公司負責人登記，獨留告訴人仍受限
    制出境、出海之不利益。又被告丁○○固委由不知情之戊○○處理，然對於變更公司負責人之過程難以諉為不知，且該
    變更結果亦確足生損害於公眾及他人，俱如上述，被告及其
    選任辯護人所辯尚非可採。
  (七)被告丁○○及其選任辯護人雖提出九十七年四月十三日被告
    丁○○與告訴人之對話錄音及譯文，譯文中記載「蔡（指被
    告丁○○）：．．．你要不要再當負責人。林（指告訴人）
    ：我不要了。蔡：不要了。林：有可能再去當負責人我這一
    條命不就是不要了嗎？蔡：好，那麼，我把你轉掉可以嗎？
    林：可以啊。蔡：好我跟你講，那帳目寄過去給我太太好不
    好？可以，怎麼不可以？蔡：你轉掉．．．負責人你不當了
    ，那真正的我應付不了，找小弟，小弟又不出來，今天星期
    天，我明天一定拿那種東西（股權轉讓書）給簽名，你不當
    董事長，董事長，我來叫我們家茶壺要不要做，我是不可能
    做啦，好不好。林：你現在卡稅金，也沒法轉啊。蔡：你公
    司先變更以後，那個稅金是營業之下，我全部搞清楚了。林
    ：好啊，可以，就好啊」（見本院卷第43頁至第44頁），認
    告訴人已有授權被告丁○○將負責人由告訴人變更為被告丁○○之配偶，經查：本院當庭勘驗上開錄音後確與譯文所示
    相符，而告訴人亦於本院陳稱：「好像是我與丁○○的錄音
    」（見本院卷第74頁背面），惟姑不論上開錄音日期是否為
    九十七年四月十三日，本院並無從明確認定，以上開譯文僅
    為節譯，且依上開譯文告訴人係因稅金問題表示不願當負責
    人，此觀告訴人表示「好啊，可以，就好啊」之前，係緊接
    在告訴人稱：「你現在卡稅金，也沒法轉啊。」以及被告丁○○稱：「你公司先變更以後，那個稅金是營業之下，我全
    部搞清楚了」，並無告訴人授權被告丁○○變更負責人為被
    告乙○○之明確意思表示，況本件告訴人堅決否認有授權被
    告丁○○變更負責人名義，且本件被告亦自承並未實際召開
    股東會議，復未取得顯水公司大小章以及告訴人丙○○之簽
    名，果告訴人丙○○確有授權，被告丁○○欲取得上開丙○○之簽名、公司大小章，應可輕易自丙○○處取得，顯無自
    行偽造之理。是本院認並無從以上開錄音及譯文為有利於被
    告丁○○之認定，附此敘明。
  (八)綜上所述，被告丁○○之犯行既堪認定，即應予以論罪科刑
    。
三、論罪科刑之理由：
  (一)核被告丁○○所為，係犯刑法第二百十六條、第二百十條之
    行使偽造私文書罪及同法第二百十四條之使公務員登載不實
    罪。被告丁○○利用不知情之戊○○、中華日報報業人員為
    上揭等犯行，俱屬間接正犯。又偽造「丙○○」印章之行為
    目的在於偽造「丙○○」印文，偽造「丙○○」印文在系爭
    臨時股東會會議記錄私文書上之行為又為該偽造私文書之部
    分行為，均不另論罪。而被告利用戊○○完成遺失啟事、系
    爭臨時股東會會議記錄後親自持向經濟部中部辦公室公務員
    行使，該偽造私文書之低度行為復應為行使之高度行為所吸
    收，亦不另論罪。被告本件之目的在利用不知情之戊○○完
    成「顯水公司」股東、負責人變更登記程序，依社會一般通
    念整體觀察應屬廣義之一行為，則其以一行為觸犯上開二罪
    ，屬想像競合犯，應從一重之行使偽造私文書罪處斷。原審
    判決關於被告丁○○部分認被告罪證明確，予以論罪科刑固
    非無見，惟本件被告利用戊○○完成遺失啟事、系爭臨時股
    東會會議記錄後係由被告丁○○親自持上開文件向經濟部中
    部辦公室辦理變更登記，而非由戊○○持上開文件向經濟部
    中部辦公室辦理變更登記，原審判決認係由戊○○持上開文
    件向經濟部中部辦公室辦理變更登記，與事實不符，顯有未
    洽。檢察官上訴意旨除指摘及此外，另主張被告丁○○否認
    犯行，原審僅量處有期徒刑伍月，顯然過低等語，指摘原審
    判決不當，即有理由，自應由本院將原審判決關於丁○○部
    分予以撤銷改判。
  (二)爰審酌被告丁○○：(1)法治觀念不足，認其為「顯水公司」
    之實質負責人，告訴人丙○○僅為該公司形式負責人，即能
    於取得告訴人簽署系爭股份轉讓證書之情形下不顧告訴人丙○○授權真意之犯罪原因；(2)利用不知情之代書戊○○偽造
    告訴人名義之遺失啟事與系爭臨時股東會會議記錄，再由被
    告丁○○親自持以向公務員行使，使公務員將不實事項登載
    於其所職掌之公文書上，足生損害於於經濟部中部辦公室關
    於公司登記事項管理之正確性以及告訴人為「顯水公司」形
    式負責人之地位等一切情狀，量處被告丁○○有期徒刑六月
    ，並諭知易科罰金之折算標準。
  (三)偽造之「丙○○」印章一枚、偽造之「顯水實業股份有限公
    司臨時會議事錄」上偽造之「丙○○」印文一枚均應依刑法
    第二百十九條之規定予以宣告沒收之。
貳、無罪部分：
一、公訴意旨另略以：被告乙○○與被告丁○○具有行使偽造私
    文書及使公務員為不實登載之犯意聯絡，屬如上述事實欄二
    所示犯行之共同正犯，因認被告沈玟秀亦涉犯刑法第第二百
    十六條、第二百十條之行使偽造私文書罪嫌及同法第二百十
    四條之使公務員登載不實罪嫌等語。
二、按犯罪事實應依證據認定之，無證據不得認定犯罪事實；不
    能證明被告犯罪者，應諭知無罪之判決，刑事訴訟法第一百
    五十四條第二項第三百零一條第一項前段分別定有明文。
    經查：被告乙○○固於偵查中供稱略以：新董事、監察人陳
    文成、周黃玉鳳、林麗琴是伊找來的等語（參見同前偵字第
    三二七七號偵查卷第二四頁），然亦表示略以：變更登記係
    伊委託丁○○去辦理的等語（參見同卷第二三頁）。亦即，
    被告乙○○固知悉要變更「顯水公司」登記負責人乙事，並
    已覓得同意之新任董事、監察人，然就應如何達成變更登記
    之目的及所需之程序為何，則悉委由其夫被告丁○○處理。
    乙○○並於原審審理中堅稱略以：伊於偵查一始不太清楚狀
    況，實則伊確實沒有與會計師事務所的人見過面，連聯絡都
    沒有等語（參見原審卷第九二頁）。而就此被告丁○○亦於
    原審審理中證稱略以：被告乙○○都是委託伊去處理，這樣
    的情形已經做了三十年了等語（參見原審卷第九二頁）；另
    證人即「正一會計事務所」代書戊○○就此並於原審審理中
    證稱略以：九十七年四月間「顯水公司」有委託伊辦理負責
    人變更及股東變更，然都是被告丁○○找伊，被告乙○○並
    未與伊聯絡或指示伊何事等語明確（參見原審卷第五九頁）
    。綜此堪認被告乙○○所辯內容尚堪採信，而本件並無其他
    積極證據得資證明被告乙○○與被告丁○○間有何犯意聯絡
    與行為分擔存在，原審認被告乙○○犯罪嫌疑不足，而諭知
    被告乙○○無罪，核無違誤，應予維持。
三、檢察官上訴意旨略以：董事、監察人等人均是被告乙○○去
    找尋取得同意，且未實際召開股東臨時會等之事實，均為被
    告乙○○所承認，被告乙○○與被告丁○○應有犯意聯絡及
    行為分擔，原審諭知被告乙○○無罪，顯有違誤，惟查原審
    業已詳細說明被告乙○○固知悉要變更「顯水公司」登記負
    責人乙事，並已覓得同意之新任董事、監察人，然就應如何
    達成變更登記之目的及所需之程序為何，則悉委由其夫被告
    丁○○處理，而被告丁○○及證人戊○○對於上開辦理變更
    登記事項均一致稱被告乙○○並未參與，是顯無從認定被告
    乙○○有與被告丁○○共同為上開偽造文書之犯行，檢察官
    上訴所指各節，顯無理由，應予駁回。
參、據上論斷，應依刑事訴訟法第三百六十八條、第三百六十九
    條第一項前段、第三百六十四條、第二百九十九條第一項前
    段，刑法第二百十六條、第二百十條、第二百十九條、第二
    百十四條、第五十五條、第四十一條第一項前段，刑法施行
    法第一條之一，判決如主文。
本案經檢察官甲○到庭執行職務。
中    華    民    國    98    年    8     月    27    日
            刑事第二庭    審判長法  官  李  璋  鵬
                                法  官  胡  森  田
                                法  官  胡  忠  文
以上正本證明與原本無異。
檢察官及被告丁○○，均得上訴。
被告乙○○不得上訴。
如不服本判決應於收受送達後10日內向本院提出上訴書狀，其未
敘述上訴之理由者，並得於提起上訴後10日內向本院補提理由書
（均須按他造當事人之人數附繕本）「切勿逕送上級法院」。
                                書記官  許  麗  花
中    華    民    國    98    年    8     月    27    日
附錄本案論罪科刑法條：
中華民國刑法第216條
（行使偽造變造或登載不實之文書罪）
行使第 210 條至第 215 條之文書者，依偽造、變造文書或登載
不實事項或使登載不實事項之規定處斷。
中華民國刑法第210條
（偽造變造私文書罪）
偽造、變造私文書，足以生損害於公眾或他人者，處 5 年以下有
期徒刑。
中華民國刑法第219條
（沒收之特例）
偽造之印章、印文或署押，不問屬於犯人與否，沒收之。
中華民國刑法第214條
（使公務員登載不實罪）
明知為不實之事項，而使公務員登載於職務上所掌之公文書，足
以生損害於公眾或他人者，處3年以下有期徒刑、拘役或5百元以
下罰金。


司法院資訊處製作；財團法人民間司法改革基金會備份。
